# 外币报表折算差额何时可以进损益

提问人：熊本熊熊熊 时间：2022-08-29 18:07:18
求助陈版，利润表上“将重分类进损益的其他综合收益——外币财务报表折算差额”，这个外币报表折算差额什么情况下可以重分类进损益呢？是在达到某些特定条件做重分类过去，还是说这个是每期进行折算的时候的一个滚动概念，是在不断的汇率变动和科目变动过程中影响了损益就算是“重分类进损益”了？

回答人：chenyiwei
在对该境外经营具有控制权期间是一直延续滚动的；到丧失对该境外经营控制权时从其他综合收益转入投资收益，作为处置子公司损益的一部分。